【裁判字號】    92,交易,649
【裁判日期】    921231
【裁判案由】    公共危險
【裁判全文】
臺灣臺北地方法院刑事判決                        九十二年度交易字第六四九號
    公  訴  人  臺灣臺北地方法院檢察署檢察官
    被      告  甲○○  男，四.
右列被告因公共危險案件，經檢察官聲請簡易判決處刑（九十二年度偵字第一九六０
三號），本院臺北簡易庭認不宜以簡易判決處刑，移由本院刑事庭依通常程序審理，
因被告於準備程序進行中就被訴事實為有罪之陳述，且所犯非死刑、無期徒刑、最輕
本刑為三年以上有期徒刑之罪或高等法院管轄第一審案件，經告知簡式審判程序之旨
，並聽取檢察官、被告之意見後，經本院合議庭裁定由受命法官獨任進行簡式審判程
序，本院判決如左：
    主    文
甲○○服用酒類，不能安全駕駛動力交通工具而駕駛，處罰金貳萬元，如易服勞役，
以佰元折算壹日。
    事    實
一、甲○○於民國九十二年九月十六日上午飲用酒類，明知其已因服用酒類達不能安
    全駕駛動力交通工具之程度，仍於同日上午八時十八分許，駕駛動力交通工具車
    牌號碼ＨＺ六－六六二號重型機車，行經臺北市○○路○段三二０巷口，為警攔
    停並進行呼氣酒精濃度測試，測得其呼氣酒精濃度為０‧七亳克＼公升，因而發
    覺上情。
二、案經臺北市政府警察局萬華分局報請臺灣臺北地方法院檢察署檢察官聲請簡易判
    決處刑，本院臺北簡易庭認不宜以簡易判決處刑，移由本院刑事庭依通常程序審
    理，因甲○○於準備程序進行中就被訴事實為有罪之陳述，且其所犯非死刑、無
    期徒刑、最輕本刑為三年以上有期徒刑之罪或高等法院管轄第一審案件，經告知
    簡式審判程序之旨，並聽取檢察官、甲○○之意見後，經本院合議庭裁定由受命
    法官獨任進行簡式審判程序。
    理    由
一、訊據被告甲○○對於右揭犯罪事實均坦承不諱，核與呼氣酒精濃度檢測單、刑法
    第一百八十五條之三案件測試觀察紀錄表、臺北市政府警察局舉發違反道路交通
    管理事件通知單所載相符；其中被告於九十二年九月十六日上午八時十八分許之
    呼氣酒精濃度為０‧七亳克＼公升，且為警查獲、測試或訊問過程中，有語無倫
    次、注意力無法集中情事，亦經現場處理員警當場測試、觀察後記載明確，有呼
    氣酒精濃度檢測單、刑法第一百八十五條之三案件測試觀察紀錄表附卷可按。
二、按刑法第一百八十五條之三規定所謂「不能安全駕駛」，係抽象危險犯，並不以
    發生具體危險為必要，對於呼氣酒精濃度已達每公升０．五五亳克（０．五五亳
    克＼公升）以上，肇事率為一般正常人之十倍，認為已達不能安全駕車之標準，
    此業經法務部八十八年五月十八日以法八八檢字第００一六六九號函告週知，應
    為絕對不能安全駕駛動力交通工具；而就醫學文獻所知，酒精對人體造成之影響
    ，於呼氣時酒精濃度達每公升０‧二五亳克（約合體內血液中酒精濃度五０亳克
    ＼公升或百分之零點零五）即會輕度中毒，造成輕度協調功能降低，呼氣酒精濃
    度達每公升０‧五亳克時（約合體內血液中酒精濃度一００亳克＼公升或百分之
    零點一）屬輕到中度中毒症狀，出現反應較慢、感覺減低、影響駕駛之狀況，又
    飲酒後一小時許，其體內血液酒精濃度可達最高，飲酒一小時後其體內之酒精濃
    度隨即消減，此亦分別有行政院國軍退除役官兵輔導委員會臺北榮民總醫院八十
    八年八月五日（八八）北總內字第二六八六八號函、八十八年十月二十六日（八
    八）院賓文廉字第一三四０七號臺灣高等法院函附台北醫學院附設醫院精神科主
    任蔡尚穎「酒精對人體生理與行為之影響」一文可據。本件被告於九十二年九月
    十六日上午飲用酒類達呼氣酒精濃度０‧七亳克＼公升程度，仍於當日上午八時
    十八分許駕駛動力交通工具車牌號碼ＨＺ六－六六二號重型機車，且為警查獲、
    測試或訊問過程中，有語無倫次、注意力無法集中情事，前已述及，其呼氣酒精
    濃度已逾０‧五亳克＼公升，達輕到中度中毒，反應較慢、感覺減低、影響駕駛
    程度，且顯已造成其意識不清、注意力、反應力、組織力、感知能力、駕駛能力
    均降低，應認已達不能安全駕駛動力交通工具之程度，則本件事證明確，被告犯
    行洵堪認定，應依法論科。
三、核被告所為，係犯刑法第一百八十五條之三服用酒類不能安全駕駛動力交通工具
    而駕駛罪。爰審酌被告於七十八年間曾犯竊盜罪，經判處有期徒刑三月，緩刑二
    年確定，復於八十一年間因違反麻醉藥品管理條例案件，經判處有期徒刑四月，
    於八十一年十一月六日易科罰金執行完畢，另八十八年間因施用毒品經送勒戒處
    所觀察、勒戒，有臺灣高等法院被告全國前案紀錄表可佐，飲用酒類達不能安全
    駕駛動力交通工具程度而駕駛，而酒精成分對人之意識能力具有不良影響，超量
    飲酒後會導致對週遭事務之辨識及反應能力較平常狀況薄弱，被告服用酒類達呼
    氣酒精濃度０‧七亳克＼公升、意識不清、注意力、反應力、組織力、感知能力
    、駕駛能力均降低、不能安全駕駛之程度，猶執意駕駛動力交通工具重型機車，
    對一般往來之人車均生高度危險性，罔顧他人生命、身體、健康、財產安全，惟
    犯後坦承犯行、非無悔意等一切情狀，量處如主文所示之刑，並諭知如易服勞役
    之折算標準，以資懲儆。
據上論斷，應依刑事訴訟法第四百五十二條、第二百九十九條第一項前段、第二百七
十三條之一第一項，刑法第一百八十五條之三、第四十二條第二項，罰金罰鍰提高標
準條例第二條，判決如主文。
本案經檢察官越方如到庭執行職務。
中      華      民      國    九十二    年     十二     月    三十一    日
                              臺灣臺北地方法院交通法庭
                                      法  官  洪  文  慧
右正本證明與原本無異。
如不服本判決，應於判決送達後十日內向本院提出上訴狀（應抄附繕本）。告訴人或
被害人如對於本判決不服者，應具備理由請求檢察官上訴，其上訴期間之計算係以檢
察官收受判決正本之日期為準。
                                      書記官  江  虹  儀
中      華      民      國    九十二    年     十二     月    三十一    日


司法院資訊處製作；財團法人民間司法改革基金會備份。
